# 金融资产分类

提问人：wx_5d2ec71c3243 时间：2020-05-15 15:33:03
请教陈版主，A借款给B企业 500 万，借款期限是 5 年，前五年是按照固定的借款利率收取利息，五年到期还本；该笔借款是B公司用于投资某项目，借款合同约定如果项目运行结果较好，会给一部分项目分红，该部分收益是不确定的；该合同应该如果进行会计计量？
目前自己的想法是：按照一个五年借款合同（本金、利率固定）确认为债权投资核算，成本计量；从第六年开始，根据项目运营情况确认或有资产，但是不清楚这个或有资产的想法对不对，另外如果可行，在何时确认或有资产？
账务处理？以及实际收到该部分收益的时候，如何账务处理？

回答人：chenyiwei
如果A已经执行新金融工具准则，则鉴于此类包含嵌入衍生工具的金融资产不分拆核算，所以整体作为以公允价值计量且其变动计入损益的金融资产（FVTPL）核算。

提问人：cpab 时间：2020-10-27 21:45:00
甲资本运营公司（执行老金融工具准则），经营范围之一为投资， 2017 上市公司乙非公开发行增资，非公开发行募集资金用于上市公司收购股权，甲认购了上市公司乙非公开发行的股票 2000 万股，限售期为 3 年。甲持有 2000 万股票的目的是战略投资。甲认购的 2000 万股票，列入可供出售金融资产，按公允价值计量。 2018 甲又通过二级市场买入上市公司乙 1000 万股票，持有的目的看好目前的市场行情，拟获取股票股价波动收益。甲将认购 1000 万股票，列入以公允价值计量且变动计入当期损益的金融资产。请教：甲公司对同一家公司的股票，由于持有目的不同，分别列入可供出售金融资产、交易性金融资产，个人认为由于甲公司是资本运营公司，此做法是妥当的，我的理解是对的吗？谢谢！

回答人：chenyiwei
理论上是可以的，但要注意：这两部分投资应分别存放于不同的证券账户中，由不同的团队负责管理，适用不同的业绩考核指标（分别与不同的持有目的相对应），同时两个团队之间需有严格的风险隔离，严禁对敲交易（尤其是出售可供出售金融资产同时买入交易性金融资产的交易）。